da: Kunst og underholdning > Hobby og håndarbejde > Samleobjekter: Autografer; Samleobjekter – mønter og pengesedler; Samlekort; Samlervåben; Tegneserier; Frimærker; Sten og fossiler; Skalamodeller – tilbehør; Skalamodeller; Forseglingsstempler; Sportssamleobjekter; Gamle reklamer
zh-TW: 藝術/娛樂 > 嗜好和創作藝術 > 收藏品: 名人簽名; 硬幣/鈔票收藏品; 集換式卡片; 武器收藏品; 漫畫書; 郵票; 石頭/化石; 等比例模型配件; 等比例模型; 封蠟章; 運動收藏品; 復古廣告
hu: Művészet és szórakoztatás > Hobbik és kreatív művészet > Gyűjtemények: Autogramok; Gyűjthető érmék és valuták; Gyűjthető kereskedési kártyák; Gyűjthető fegyverek; Képregények; Postai bélyegzők; Kövek és kövületek; Méretarányosmodell-kiegészítők; Méretarányos modellek; Pecsétbélyegzők; Sportgyűjtemények; Vintage reklámok
sv: Konst och underhållning > Hobby och skapande > Samlarobjekt: Autografer; Samlarmynt och valuta; Samlarkort; Samlarvapen; Serietidningar; Frimärken; Stenar och fossil; Tillbehör för modellbyggen; Modellbyggen; Sigill; Sportsamlarobjekt; Retroaffischer
bg-BG: Изкуства и развлечения > Хобита и творчески изкуства > Колекционерски предмети: Автографи; Колекционерски монети и валута; Колекционерски карти за размяна; Колекционерски оръжия; Комикси; Пощенски марки; Скали и вкаменелости; Аксесоари за умалени модели; Умалени модели; Восъчни печати; Спортни колекционерски предмети; Ретро реклами
tr: Sanat ve Eğlence > Hobiler ve Sanatsal Çalışmalar > Koleksiyonlar: İmzalar; Koleksiyonluk Paralar; Koleksiyon Kartları; Koleksiyonluk Silahlar; Çizgi Romanlar; Posta Pulları; Kayalar ve Fosiller; Maket Aksesuarları; Maketler; Kaşeler; Spor Koleksiyonları; Eski Reklamlar
sl-SI: Kultura in zabava > Hobiji in ustvarjalne umetnosti > Zbirateljski predmeti: Avtogrami; Zbirateljski kovanci in valute; Zbirateljske kartice za izmenjavo; Zbirateljsko orožje; Stripi; Poštne znamke; Kamnine in fosili; Dodatki za makete; Makete; Pečati; Športni zbirateljski predmeti; Starodobni oglasi
pt-BR: Artes e entretenimento > Hobbies e artes > Artigos colecionáveis: Autógrafos; Moedas e notas colecionáveis; Cartões colecionáveis; Armas colecionáveis; Histórias em quadrinhos; Selos do correio; Rochas e fósseis; Acessórios para maquetes; Maquetes; Selos; Artigos esportivos colecionáveis; Anúncios antigos
ro-RO: Artă și divertisment > Hobby-uri și artă > Obiecte de colecție: Autografe; Monede și bancnote de colecție; Cartonașe de colecție pentru schimburi; Arme de colecție; Cărți de benzi desenate; Timbre; Roci și fosile; Accesorii pentru machete; Machete; Peceți; Obiecte sportive de colecție; Reclame de epocă
ja: 芸術・エンターテイメント > 趣味・コレクション > コレクションアイテム: サイン入りグッズ; 記念コイン・記念硬貨; トレーディングカード; コレクション用武器; コミック; 切手; 石・化石; スケールモデル関連用品; スケールモデル; シーリングスタンプ; コレクション用スポーツグッズ; ヴィンテージ広告
cs: Umění a zábava > Hobby, hudba a výtvarné umění > Sběratelské předměty: Autogramy; Mince a peníze; Sběratelské karty; Sběratelské zbraně; Komiksové knihy; Poštovní známky; Kameny a fosilie; Modelářské potřeby; Zmenšené modely; Pečeti; Sběratelské sportovní potřeby; Staré plakáty a etikety
pl: Sztuka i rozrywka > Hobby i sztuki piękne > Artykuły kolekcjonerskie: Autografy; Monety i waluty kolekcjonerskie; Karty kolekcjonerskie; Broń kolekcjonerska; Komiksy; Znaczki pocztowe; Skały i skamieniałości; Akcesoria do modelarstwa redukcyjnego; Modele redukcyjne; Pieczęcie; Sportowe artykuły kolekcjonerskie; Reklamy retro
th: ศิลปะและความบันเทิง > งานอดิเรกและศิลปะสร้างสรรค์ > ของสะสม: ลายเซ็น; เหรียญและเงินสะสม; การ์ดสะสม; อาวุธสะสม; หนังสือการ์ตูน; สแตมป์; ก้อนหินและฟอสซิล; อุปกรณ์โมเดลสเกล; โมเดลเหมือนจริง; ตราประทับปิดผนึก; ของสะสมประเภทกีฬา; ป้ายโฆษณาแนววินเทจ
hr-HR: Umjetnost i zabava > Hobiji i kreativne umjetnosti > Kolekcionarstvo: Autogrami; Kolekcionarske kovanice i valute; Kolekcionarske sličice; Kolekcionarsko oružje; Stripovi; Poštanske marke; Stijene i fosili; Pribor za makete; Makete; Pečatnjače; Sportsko kolekcionarstvo; Vintage reklame
nl: Kunst en entertainment > Hobby's en creatieve vaardigheden > Verzamelobjecten: Handtekeningen; Munten en valuta; Ruilkaarten; Wapens voor verzamelaars; Stripboeken; Postzegels; Stenen en fossielen; Accessoires voor schaalmodellen; Schaalmodellen; Lakzegels; Verzamelobjecten sport; Klassieke advertenties
fr: Arts et loisirs > Loisirs et arts créatifs > Articles de collection: Autographes; Pièces de monnaie et devises à collectionner; Cartes à collectionner; Armes de collection; Bandes dessinées; Timbres-poste; Pierres et fossiles; Accessoires pour maquettes; Maquettes; Cachets de cire; Articles de sport de collection; Publicités d’époque
el: Τέχνες & Ψυχαγωγία > Χόμπι & Δημιουργικές Τέχνες > Συλλεκτικά αντικείμενα: Αυτόγραφα; Συλλεκτικά νομίσματα και χαρτονομίσματα; Συλλεκτικές κάρτες συναλλαγών; Συλλεκτικά όπλα; Κόμικς; Γραμματόσημα; Πετρώματα & απολιθώματα; Αξεσουάρ μοντέλου κλίμακας; Μοντέλα Κλίμακας; Γραμματόσημα σφραγίδας; Συλλεκτικά αθλητικά αντικείμενα; Διαφημίσεις Vintage
ko: 아트/엔터테인먼트 > 취미/예술 > 수집품: 사인; 수집용 동전/화폐; 수집용 트레이딩 카드; 수집용 무기; 만화책; 우표; 암석/화석; 축소 모형 부대용품; 축소 모형; 씰 도장; 스포츠 수집품; 빈티지 광고물
nb: Kunst og underholdning > Hobby og kreativitet > Samleobjekter: Autografer; Samlemynter og valuta; Byttekort; Samlevåpen; Tegneserier; Frimerker; Steiner og fossiler; Tilbehør til skalamodeller; Skalamodeller; Vokssegl; Sportsrelaterte samleobjekter; Vintage reklame
fi: Taide ja viihde > Harrastukset ja taiteet > Keräilykohteet: Nimikirjoitukset; Keräilykolikot ja -valuutta; Keräilykortit; Keräilyaseistus; Sarjakuvakirjat; Postimerkit; Kivet ja fossiilit; Pienoismallitarvikkeet; Pienoismallit; Sinettileimasimet; Urheilun keräilyesineet; Vintagemainokset
vi: Nghệ thuật và giải trí > Sở thích và nghệ thuật sáng tạo > Đồ sưu tầm: Bản viết tay; Tiền xu & Tiền giấy sưu tập; Thẻ bài sưu tập; Vũ khí sưu tầm; Truyện tranh; Tem bưu chính; Đá và Hóa thạch; Phụ kiện mô hình theo tỷ lệ; Mô hình quy mô; Tem niêm phong; Đồ sưu tập thể thao; Quảng cáo theo phong cách hoài cổ
ru: Искусство и развлечения > Хобби и творчество > Коллекционные предметы: Автографы; Коллекционные монеты и банкноты; Коллекционные карточки; Коллекционное оружие; Комиксы; Почтовые марки; Камни и окаменелости; Аксессуары для масштабных моделей; Масштабные модели; Штемпели; Спортивные коллекционные предметы; Коллекционные рекламные объявления
pt-PT: Artes e lazer > Passatempos e artes criativas > Objetos de coleção: Autógrafos; Divisas e moedas de coleção; Cromos de coleção; Armas de coleção; Livros de banda desenhada; Selos de correio; Rochas e fósseis; Acessórios de modelo à escala; Modelos à escala; Selos e carimbos; Objetos desportivos de coleção; Publicidade vintage
en: Arts & Entertainment > Hobbies & Creative Arts > Collectibles: Autographs; Collectible Coins & Currency; Collectible Trading Cards; Collectible Weapons; Comic Books; Postage Stamps; Rocks & Fossils; Scale Model Accessories; Scale Models; Seal Stamps; Sports Collectibles; Vintage Advertisements
es: Arte y ocio > Hobbies y artes creativas > Coleccionables: Autógrafos; Monedas y divisas; Cromos coleccionables; Armas coleccionables; Libros de cómics; Sellos postales; Rocas y fósiles; Accesorios para modelos a escala; Maquetas a escala; Sellos; Coleccionables deportivos; Publicidad retro
sk-SK: Umenie a zábava > Záľuby a tvorivé dielne > Zberateľské predmety: Autogramy; Zberateľské mince a meny; Zberateľské karty; Zberateľské zbrane; Komiksy; Poštové známky; Horniny a fosílie; Modelárske príslušenstvo; Modely v mierke; Pečate; Športové zberateľské predmety; Vintage reklamy
it: Arte e svago > Hobby e arti creative > Collezionismo: Autografi; Monete e banconote; Carte collezionabili; Armi da collezione; Fumetti; Francobolli; Rocce e fossili; Accessori per modellini; Modelli in scala; Sigilli; Collezionismo - Sport; Pubblicità vintage
de: Kunst & Unterhaltung > Hobby & Kunst > Sammlerstücke: Autogramme; Münzen & Währungen; Sammelkarten; Sammlerwaffen; Comic-Bücher; Briefmarken; Steine & Fossilien; Modellbau-Zubehör; Maßstabsmodelle; Stempelsiegel; Sport-Sammelobjekte; Retro-Werbung
zh-CN: 艺术与娱乐 > 爱好/艺术创作 > 收藏品: 明星/名人签名; 纪念币; 集换卡收藏品; 武器收藏品; 漫画书籍; 邮票; 奇石与化石; 缩微模型配件; 比例模型; 印章; 体育纪念品/收藏品; 怀旧广告
lt-LT: Menai ir pramogos > Hobiai ir menai > Kolekcionuojami daiktai: Autografai; Kolekcinės monetos ir valiuta; Kolekcionuojamosios mainomosios kortelės; Kolekciniai ginklai; Komiksai; Pašto ženklai; Akmenys ir fosilijos; Modelių priedai; Modeliai; Antspaudai; Sporto kolekcionuojami daiktai; Senoviniai reklaminiai plakatai